【裁判字號】    98,消債更,482
【裁判日期】    981019
【裁判案由】    更生事件
【裁判全文】
臺灣板橋地方法院民事裁定           98年度消債更字第482號
聲  請  人
即  債務人  甲○○
上列當事人因消費者債務清理事件，聲請更生，本院裁定如下：
    主  文
債務人甲○○自中華民國九十八年十月十九日下午四時起開始更
生程序。
本件得由司法事務官進行更生程序。
    理  由
一、按法院開始更生程序之裁定，應載明其年、月、日、時，並
    即時發生效力；法院裁定開始更生或清算程序後，得命司法
    事務官進行更生或清算程序，消費者債務清理條例第45條第
    1 項、第16條第1 項分別定有明文。
二、本件聲請人即債務人主張：其積欠債務共新臺幣（下同）61
    8,351 元，消費者債務清理條例施行後，曾於民國97年12月
    間，以書面向最大債權金融機構美商花旗銀行股份有限公司
    請求共同協商債務清償方案，該行以聲請人協商意願低落為
    由，而發給前置協商不成立通知書，惟該行所提出之前置協
    商還款方案為分51期，利率5%，每月清償12,045元，而聲請
    人任職於萊爾富國際股份有限公司，平均每月薪資收入約22
    ,834元，倘扣除前置協商還款金額每月12,045元，僅餘約10
    ,789元，已無法負擔行政院主計處公佈之98年度每人每月最
    低生活必要費用10,792元，是聲請人確有不能清償之情事，
    且聲請人無擔保或無優先權之債務總額未逾1,200 萬元，復
    未經法院裁定開始清算程序或宣告破產，爰依法向法院聲請
    更生等語。
三、經查：聲請人所主張之上開事實，業據提出財產及收入狀況
    說明書、財政部臺灣省北區國稅局財產歸屬資料清單暨95至
    97年度綜合所得稅各類所得資料清單、身分證正反面影本、
    房屋租賃契約書、公寓大廈管理委員會管理費收據、醫療費
    用收據、日常雜支發票、戶籍謄本、債務人清冊、債權人清
    冊、財團法人金融聯合徵信中心當事人個人綜合信用報告、
    前置協商不成立通知書、前置協商申請書、前置協商申請人
    財產及收支狀況說明書、勞工保險被保險人投保資料表、97
    年7月至98年6月員工薪資單、薪資入帳存摺影本、房租繳款
    證明、水、電、電信、瓦斯費繳納證明等件為證，並有本院
    依職權調得聲請人之稅務電子閘門財產所得調件明細表可稽
    。此外，本件又查無聲請人有消費者債務清理條例第6條第3
    項、第8 條或第46條各款所定駁回更生聲請之事由存在，則
    聲請人聲請更生，應屬有據，爰裁定如主文。
四、另聲請人應於更生程序開始後，由債權人會議可決或由法院
    裁定認可其更生方案後方能實行，倘未能經債權人會議可決
    或經法院裁定認可，則依消費者債務清理條例第61條規定，
    應續行清算程序，故本件聲請人仍應提出足以為債權人接受
    或經法院認為公允之更生方案以供採擇，附此敘明。
中    華    民    國    98    年    10    月    19    日
                  民事第一庭  法  官  高文淵
上為正本係照原本作成
本件不得抗告
本裁定已於98年10月19日下午4時公告。
中    華    民    國    98    年    10    月    19    日
                              書記官  許慧貞


司法院資訊處製作；財團法人民間司法改革基金會備份。
